臺灣高等法院高雄分院民事裁定　　　　　95年度破抗字第40號
抗　告　人
即　聲請人　甲○○
　　　　　　　　　　　　樓
代　理　人　陳水聰律師
上列抗告人因間宣告破產事件，對於中華民國95年10月20日臺灣
高雄地方法院95年度破字第90號所為裁定提起抗告，本院裁定如
下：
    主  文
原裁定廢棄，發回臺灣高雄地方法院。
    理  由
一、本件聲請及抗告意旨略以：抗告人前因經營餐飲店並受詐騙
    集團欺騙而分別積欠大眾商業銀行、匯豐銀行、荷蘭銀行、
    合作金庫銀行、新光商業銀行等借款債務計新臺幣（下同）
    359 萬元，而抗告人僅尚存有現金30萬4700元，且現復失業
    ，實已無力償付上開鉅額借款之本息而有資產不能清償債務
    之應為聲請宣告破產之情形，為此爰依破產法之規定，聲請
    宣告破產，原裁定無視破產法第57條規定，及組成破產財團
    後，如於破產程序中發生不足清償財團費用及財團債務情事
    ，亦係是否應依破產法第148 條規定，裁定破產程序終止，
    而非宣告破產之消極要件，竟以(一)抗告人持有之台支本票得
    任意轉讓或兌領後即行花費，是否尚存或尚餘若干均屬不明
    ；(二)破產管理人報酬至少約4 萬元，破產程序倘以1 年計算
    ，此期間依法應列為財團費用之抗告人必要生活費用，依主
    計處93年度高雄市每年每人消費支出為20萬1432元，更遑論
    物價波動後之支出當遠逾該數額，縱抗告人仍有上開現金，
    扣除上列費用後，可能已無餘額等臆測之詞，駁回抗告人聲
    請，實屬不當等語。
二、經查，本件聲請人乃分別積欠大眾商業銀行、匯豐銀行、荷
    蘭銀行、合作金庫銀行、新光商業銀行各30萬元、62萬元、
    48萬元、209 萬元、10萬元（合計359 萬元）之債務，而其
    財產除其所提出之面額30萬4700元之台灣銀行羅東分行之支
    票1 紙外，僅有利息所得數筆，此外則無其他財產，此有財
    產狀況說明書、財產目錄、債權人清冊、債權申報書、台灣
    銀行羅東分行支票、陳水聰律師出具之保管證明切結書在卷
    可稽，並有稅務電子閘門財產所得調件明細表附卷可稽，則
    聲請人債務顯超過資產，而有破產之原因已堪認定。
三、次查，聲請人現尚有30萬4700元，並購買台灣銀行羅東分行
    支票1 紙並交給陳水聰律師保管，由陳水聰律師出具保管證
    明書在卷可憑，另聲請人出具切結書表明拋棄其本人及家屬
    生活費之優先受償權利，生活費由其他親友協助，亦有該切
    結書在卷可憑，又破產管理人之費用以4 萬元計算，又本件
    債權人皆為金融機構，破產程序較不複雜，則聲請人現有之
    財產是否不能支付財團費用、財團債務而無進行破產程序之
    實益，即非無疑，原審認聲請人上開30萬4700元，不足清償
    破產管理人之報酬及聲請人之生活費用及其他財團費用等而
    無進行破產程序之實益而駁回抗告人之聲請，尚有未當，抗
    告意旨求予廢棄為有理由，又本件如宣告破產，破產程序由
    原審法院為之，為維持審級利益，爰由本院將原裁定廢棄，
    發回原法院，更為適法之裁定。
四、據上論結，本件抗告為有理由，依破產法第5 條、民事訴訟
    法第492 條，裁定如主文。
中　　華　　民　　國　　96　　年　　1 　　月　　29　　日
                            民事第四庭
                                審判長法官  蔡文貴
                                法      官  徐文祥
                                法      官  黃科瑜
以上正本證明與原本無異。
如不服本裁定應於送達後10日內向本院提出再抗告狀 (並按他造
當事人之人數附繕本)， 並繳納再抗告費新臺幣1,000 元。再為
抗告應以適用法規顯有錯誤為理由，並經本院之許可，該許可以
原裁定所涉及之法律見解具有原則上之重要性者為限，並委任律
師為代理人。
抗告人之配偶、三親等內之血親、二親等內之姻親，或抗告人為
法人、中央或地方機關時，其所屬專任人員具有律師資格並經法
院認適當者，亦得為第三審代理人。抗告人或其法定代理人具有
律師資格者及前項情形，應於提起抗告或委任時釋明之。
中　　華　　民　　國　　96　　年　　1 　　月　　30　　日
                                書　記　官  葉淑華
                                                     q
